臺灣士林地方法院刑事裁定　　　　　　99年度交聲字第1077號
原處分機關　臺北市交通事件裁決所
異　議　人
即受處分人　許聰仁
代　理　人　許秀霙
上列異議人即受處分人因違反道路交通管理處罰條例案件，對於
臺北市交通事件裁決所民國99年9 月13日所為之處分（北市裁罰
字第裁22-C00000000號）不服，聲明異議，本院裁定如下：
    主  文
異議駁回。
    理  由
一、原處分意旨略以：異議人即受處分人許聰仁所有之車號U4-
    8880號自用一般小客車，於民國98年12月1 日上午10時38分
    許，停放在新北市○○區○○街，因「在禁止臨時停車處所
    停車」之違規，為新北市政府警察局板橋分局員警逕行舉發
    ，爰依道路交通管理處罰條例第56條第1 項第1 款規定，處
    罰鍰新臺幣（下同）900 元等語。
二、異議意旨略以：因上開自用小客車壞掉久未行駛，停放在新
    北市○○區○○街25巷2 弄之巷道內，當時該處未劃紅線，
    僅劃白線，所以停放在該處約一年左右，迄98年始劃紅線，
    方造成本件違規，現在該處同路段附近仍是白線可以停車，
    上開小客車原本停放之處所白線已被取消，僅存紅線，為此
    不服，爰聲明異議云云。
三、按禁止臨時停車線為紅色實線，用以指示禁止臨時停車路段
    ，其禁止時間為全日24小時，道路交通標誌標線號誌設置規
    則第169 條第1 項、第2 項、第4 項定有明文。又汽車臨時
    停車時，在設有禁止臨時停車標誌、標線處所不得臨時停車
    ；汽車停車時，在禁止臨時停車處所不得停車，道路交通安
    全規則第111 條第1 項第3 款、第112 條第1 項第1 款分別
    定有明文。汽車（含機車）駕駛人在禁止臨時停車處所停車
    ，處600 元以上1,200 元以下罰鍰；又汽車駕駛人有違規停
    車而駕駛人不在場之情形，當場不能或不宜攔截掣單舉發者
    ，得對汽車所有人逕行舉發處罰，道路交通管理處罰條例第
    7 條之2 第2 項第4 款、第56條第1 項第1 款分別定有明文
    。
四、經查：
  (一)上開自用小客車於98年12月1 日上午10時38分許，停放在新
    北市○○區○○街劃有紅色實線、禁止臨時停車之路旁之事
    實，有臺北縣政府警察局北縣警交大字第C00000000 號舉發
    違反道路交通管理事件通知書影本1 紙及違規現場舉證彩色
    照片2 幀（本院卷第27-28 頁）附卷可稽，合先敘明。
  (二)異議人之代理人許秀雲於本院調查時稱：上開自用小客車停
    放該處時，未劃紅線，僅劃白線，迄98年始劃紅線云云。惟
    查：
  1.該自用小客車右側車輪係壓在紅色實線上，此有違規現場舉
    證照片2 幀（本院卷第27-28 頁）防卷可稽，衡情亦不可能
    於小客車停車後，再劃設紅色實線。且依違規現場舉證照片
    所示，98年12月1 日舉發違規當時，該處之紅色實線，汙漬
    明顯，顏色標繪亦不鮮明，應係劃設有相當時日。臺北縣政
    府交通局99年10月22日北交工字第0990967880號函（見本院
    卷第29頁）及臺北縣板橋市公所99年12月20日北縣板工字第
    0990093292號函（見本院卷第33頁）即函復稱該處標線繪設
    時間久遠，致無繪設時間之相關紀錄，此有上開函文各乙份
    在卷可憑，益證該車停放當時，應即繪設有紅色實線。
  2.許秀雲於100 年2 月11日本院調查時亦供稱：「( 問：U4-8
    880 號車是誰在使用？) 家人在使用，這台車很久沒開，因
    為壞掉了。」「( 問：何時把車停在開單地點？) 停車的時
    候是白線，若是紅線我們不會停。」「( 問：何時停在該處
    ？) 停了一年。」「( 問：最後把車開至該處停放時間？是
    97年底還是98年初？) 我無法答覆。」「( 問: 車子最後一
    次開至停放該處是你開的嗎？) 不是。」「( 問：既然最後
    一次不是你開去停的，為何知道該處是白線？) 因為我住在
    附近所以知道，而且我不可能去停紅線。」（本院卷第38-3
    9 頁）等語。是最後一次駕駛該自用小客車停放在該處之人
    既非許秀雲，許秀雲亦無法回答該車何時停放在該處，則又
    何能確認停車當時僅劃白線而未劃紅線？是許秀雲辯稱停車
    當時只有白色實線云云，不足採信。
  3.又舉發違規當時，該小客車確係停在紅色實線上，此即違反
    前揭規定，而不論停車當時是否劃設紅色實線，亦即本件違
    規係在處罰98年12月1 日上午10時34至35分該小客車「在禁
    止臨時停車處所停車」之違規行為，而非在此之前之停車行
    為。
  (三)許秀雲另辯稱：該處同路段附近現仍是白線可以停車，上開
    小客車原本停放之處所白線已被取消，僅存紅線，為此不服
    云云。惟按紅色實線設於路側，用以禁止臨時停車，道路交
    通標誌標線號誌設置規則第149 條第1 項第1 款第5 目定有
    明文。標線之設置目的，係公路主管機關在於維護交通秩序
    、確保交通安全，並提供車輛駕駛人及行人有關道路路況之
    禁制標線，道路使用人自應隨時注意道路標誌標線號誌之設
    置並遵守之。又道路主管機關本得於法令授權範圍內，基於
    權責對於各項行政措施包括道路設計、交通號誌、標誌、標
    線之設置、更動為具體裁量、規劃，以求達成道路充分有效
    能利用、維持交通秩序、保障道路使用人往來便利與安全之
    行政目的，除有違背法令或明顯矛盾、錯誤，否則司法機關
    亦不得涉入此行政權核心領域，而民眾對於行政機關具體行
    政措施如有意見，自應循正當管道向行政機關反應，尚不得
    由民眾自行主觀認定是項措施是否合理、是否遵循。且汽車
    駕駛人本有遵守交通法規之義務，而本件路段禁止停車標線
    之規劃是否合理或符合使用效益，係屬行政機關裁量權限，
    除有違背法令或明顯矛盾、錯誤，縱司法機關亦不得涉入此
    行政權核心領域，且本件異議人之違規行為事證明確，已如
    上述，異議人之代理人尤不得自行主觀認定，比較同路段標
    線繪製措施是否合理為由，據以為本件免罰之依據。
五、綜上所述，異議人所有之上開小客車確有於前揭時、地，在
    禁止臨時停車處所停車之違規行為，從而，原處分機關依道
    路交通管理處罰條例第56條第1 項第1 款之規定，裁處異議
    人罰鍰900 元，核無違誤，本件異議人之異議為無理由，應
    予駁回。
據上論斷，依道路交通事件處理辦法第18條，裁定如主文。
中    華    民    國  100   年    2   月     28       日
                        交通法庭法  官  楊秀枝
以上正本證明與原本無異。
如不服本裁定應於送達後 5日內向本院提出抗告狀。
                                書記官  劉易柔
中    華    民    國  100   年    2   月     28       日